# 同一控制下合并报表编制

提问人：桂 红艳 时间：2022-05-06 12:18:28
背景：某高校 2018 年成立子公司A， 2021 年 6 月新设子公司B，高校用子公司A截止 2021 年 11 月 30 日的评估值对新设子公司B投资。
问题：1.编制 2021 年B公司层面合并报表的上期数，是否按照A公司的数据，只需要将实收资本调整至资本公积。
2.现在涉及B公司需要上交省上30%的利润，按照合并利润表中的“净利润”需要上交，B公司认为只能确认 2021 年 12 月的利润，理由是 2021 年 12 月份以前的利润已经包含在评估中了，这个好像没有政策支持~~是否按照企业会计准则的规定编制合并报表，再按照特殊目的编制基础，编制一个 2021 年 12 月的损益表？

回答人：chenyiwei
1 、是。
2 、上缴利润的金额确定不是一个会计问题。建议B公司与其上级单位沟通。从逻辑上讲是应当剔除合并日之前的留存收益。